【裁判字號】    98,易,56
【裁判日期】    980223
【裁判案由】    竊盜
【裁判全文】
臺灣高雄地方法院刑事判決                98年度易字第56號
    公  訴  人  臺灣高雄地方法院檢察署檢察官
    被      告  丙○○
                丁○○
上列被告等因竊盜案件，經檢察官提起公訴（97年度偵字第2522
6 號），本院判決如下：
    主  文
丙○○共同犯攜帶兇器竊盜罪，累犯，處有期徒刑柒月。
丁○○共同犯攜帶兇器竊盜罪，處有期徒刑陸月，如易科罰金，
以新臺幣壹仟元折算壹日。
    事  實
一、丙○○前因傷害案件，經本院94年度簡字第6892號判決處有
    期徒刑3 月，經本院94年度簡上字第1084號判決上訴駁回確
    定，甫於民國95年9 月18日縮刑期滿執行完畢。
二、詎丙○○竟不知悔改，與丁○○共同基於意圖為自己不法所
    有之犯意聯絡，於97年8 月9 日4 時50分許，由丙○○騎乘
    車牌號碼JK7-603 號機車（下稱本件機車）搭載丁○○至甲○○○位於高雄市前鎮區○○○街17號之住處（下稱甲○○○住處），由丙○○在本件機車上把風接應，並推由丁○○
    持其所有，客觀上可供兇器使用之未扣案之鐵製鉗子1 支，
    在甲○○○住處後方拆卸竊取甲○○○所有之熱水器1 台（
    價值新台幣（下同）3,000 元）得手，丁○○復為避免遭人
    發覺，即將上開鉗子丟棄，以及自行以其攜帶之黑色塑膠袋
    包裝該物，置於本件機車之前座腳踏板上後，再由丙○○騎
    乘本件機車搭載丁○○，而共同將上開熱水器運送至丁○○
    位於高雄縣鳳山市○○○路33之1 號3 樓之住處樓下，旋由
    丁○○藏放該熱水器。嗣於翌日（起訴書誤繕為「同日」）
    下午某時，丁○○則將該熱水器以500 元之價格出售予流動
    式資源回收車，再自行花用贓款殆盡。
二、案經高雄市政府警察局前鎮分局報告臺灣高雄地方法院檢察
    署檢察官偵查起訴。
    理  由
壹、程序事項：
一、按被告以外之人於偵查中向檢察官所為陳述，除顯有不可信
    之情況者外，得為證據，刑事訴訟法第159 條之1 第2 項定
    有明文。偵查中對被告以外之人（包括證人、鑑定人、告訴
    人、被害人及共同被告等）所為之偵查筆錄，或被告以外之
    人向檢察官所提之書面陳述，性質上均屬傳聞證據。惟現階
    段刑事訴訟法規定檢察官代表國家偵查犯罪、實施公訴，依
    法其有訊問被告、證人及鑑定人之權，證人、鑑定人且須具
    結，而實務運作時，檢察官偵查中向被告以外之人所取得之
    陳述，原則上均能遵守法律規定，不致違法取供，其可信度
    極高，職是，被告以外之人前於偵查中已具結而為證述，除
    反對該項供述得具有證據能力之一方，已釋明「顯有不可信
    之情況」之理由外，不宜以該證人未能於審判中接受他造之
    反對詰問為由，即遽指該證人於偵查中之陳述不具證據能力
    。證人即同案被告丙○○、丁○○於檢察官偵查中所為之陳
    述，既依法具結，且無顯不可信之情況，依上開說明，證人
    丙○○、丁○○於偵查中之結證對被告丁○○、丙○○被訴
    部分有證據能力。
二、按被告以外之人於審判外之陳述，雖不符前4 條之規定，而
    經當事人於審判程序同意作為證據，法院審酌該言詞陳述或
    書面陳述作成時之情況，認為適當者，亦得為證據，刑事訴
    訟法第159 條之5 第1 項定有明文。查本案認定事實所引用
    之卷內其餘卷證資料，除原已符同法第159 條之1 至第159
    條之4 規定、及法律另有規定等傳聞法則例外規定，而得作
    為證據外，並無證據證明係公務員違背法定程序所取得，而
    被告丙○○、丁○○於本院行準備程序及審理時，均同意作
    為證據（見本院97年度審易字第2508號卷第24頁反面、本院
    卷第24頁），本院審酌該等證據作成時之狀況，並無違法取
    證之情事，且無不宜作為證據之情形，依前開說明，爰認均
    有證據能力。
貳、實體事項：
一、訊據被告丙○○固坦承有於上開時間騎乘本件機車搭載丁○○至甲○○○住處停留，再以本件機車搭載丁○○共同運送
    物品至丁○○住處樓下之事實，惟矢口否認有何共同攜帶兇
    器竊盜之犯行，辯稱：不知道丁○○要偷甲○○○住處之熱
    水器，也不知道幫丁○○所載之物為何，因為我詢問丁○○
    時，她叫我別問，我與丁○○甫認識，基於尊重立場，我就
    沒再追問云云（見97年度審易字第2508號卷第23頁反面、第
    24頁）。經查：
（一）被告丙○○於上開時間騎乘本件機車搭載丁○○至甲○○○住處之際，由被告丙○○在外等候，丁○○則自甲○○○住處後方以鉗子竊取上開熱水器，並自行以黑色塑膠袋
      包裝該物，以及置於本件機車之前座腳踏板上之後，被告
      丙○○再騎乘本件機車搭載丁○○，共同將上開熱水器運
      送至丁○○之住處樓下一節，業經證人即同案被告丁○○
      於偵查中證述綦詳（見偵卷第20、21頁），核與其先前於
      警詢所述大致相符（見警卷第4 頁），復有監視器翻拍照
      片2 張、現場照片1 張在卷可佐（見警卷第17、18頁），
      而被告丙○○於警詢、偵查中亦均自白：當時騎機車載丁○○至甲○○○住處，有停等丁○○，後來丁○○出來抱
      著一個大型黑色塑膠袋，並將該物置於機車踏板上，才載
      丁○○與該物回去等語明確（見偵卷第22頁），此部分事
      實至堪認定。
（二）按共同正犯間並非僅就自己實行之犯罪行為負其責任，在
      犯意聯絡之範圍內，對於他共同正犯所實行犯罪行為，亦
      應共同負責。又意思之聯絡並不限於事前有所謀議，即僅
      於行為當時有共同犯意之聯絡者，亦屬之，且其表示之方
      法，亦不以明示通謀為必要，即相互間有默示之合致，亦
      無不可，最高法院98年度台上字第132 號判決意旨參照。
      被告丙○○否認犯行，並以前詞置辯，而證人即同案被告
      丁○○雖於偵查中證述：當時我告知丙○○要去找朋友，
      沒有講好一起去偷熱水器，丙○○見我將熱水器搬上本件
      機車時有問係何物，但我要他別問，直接載我回去云云（
      見偵卷第21頁）。另被告丙○○先於警詢辯稱：當天4 時
      30 分 許，丁○○要我載他向朋友拿東西，於4 時50分許
      至高雄市○鎮區鎮○路99項與衙梅一街口時，丁○○下車
      並要我等一下，約11分鐘後丁○○就提著1 個塑膠袋放在
      本件機車腳踏板上要我載他回高雄縣鳳山的住處，我不知
      袋內裝何物，也不知丁○○去偷熱水器云云（見警卷第2
      頁）；又於偵訊中辯稱：當天沒有要一起偷熱水器，原本
      要載丁○○回家，但至衙梅一街口時丁○○要我等一下，
      進去時沒見她有帶東西，出來時就抱著1 個大型黑色塑膠
      袋放在機車踏板上，我詢問時她要我別問，趕緊載她回家
      ，我以為是她要搬到外面所帶的衣服云云（見偵卷第22頁
      ）；嗣於本院審理中再辯稱：案發前不到1 週才認識丁○○，不知道她住處，當天我要載她回家，她最後是在高雄
      縣鳳山的住處下車，但中途有在甲○○○住處停留，因為
      她要我先去該處，我以為是她家，她下車有要我等一下，
      沒有說原因，之後出來手上拿1 包東西，我們認識不深，
      所以我不好意思詢問所裝何物云云（見本院卷第27、28頁
      ）。被告丙○○於丁○○竊取甲○○○住處之熱水器時係
      在外等候一節，前已敘明，倘被告丙○○騎乘本件機車搭
      載丁○○至甲○○○住處之目的係接送丁○○返回住處，
      則被告丙○○豈有必要於丁○○下車之際仍在該處等候，
      而未逕行騎乘機車離開，顯見被告丙○○辯稱當日前往甲○○○住處係欲送丁○○回家云云，不足採信。再者，由
      本件失竊之熱水器所懸掛螺絲與連接水管之位置觀之，該
      熱水器所佔面積至少約有3 個長方形磁磚之寬度及5 個長
      方形磁磚之長度等情，有甲○○○住處現場照片1張 在卷
      可查（見警卷第17頁），足認本件失竊熱水器屬長方體無
      訛，又依常理判斷，熱水器之外側均有硬質外殼覆蓋內部
      零件，且丁○○將該熱水器所置之處係機車之前踏板，即
      便該熱水器係以黑色塑膠袋包裝，被告丙○○於騎乘本件
      機車自甲○○○住處載運該黑色包裹至丁○○位於鳳山住
      處之過程中，仍能輕易判斷該塑膠袋內所裝之物乃屬單一
      長方體，豈有誤認為係丁○○的衣物之虞，蓋女性衣物如
      以塑膠袋包裝並無可能出現單一長方體之外觀，堪認被告
      辯稱以為袋內之物係丁○○之衣物云云，顯違常情，亦不
      足採。此外，倘被告丙○○因甫認識丁○○，而不便詳細
      詢問丁○○於機車前踏板上所放何物，則被告丙○○豈有
      可能輕易同意讓初識之女子隨意擺放不詳物品於其所騎乘
      機車之前踏板上，而甘冒遭警查緝其運送違禁物品之可能
      ，況依常理推論，被告丙○○如僅單純協助初識之丁○○
      搬運合法物品，應無必要於常人仍在就寢之時間為之，被
      告丙○○此部分之辯解亦不足採。從而，揆諸前揭判決意
      旨，被告丙○○就丁○○以鉗子竊取上開熱水器之行為已
      有默示之合意無訛，被告丙○○上開所辯，乃事後卸責之
      詞，不足採信。
（三）綜上所述，被告丙○○之犯行，事證明確，應依法論科。
二、訊據被告丁○○對上開事實均坦承不諱（見本院卷第24、29
    頁），核與證人即同案被告丙○○於警詢、偵查之證述及證
    人即被害人甲○○○於警詢之證述相符（見警卷第2 、6 、
    7 頁），復有監視器翻拍照片2 張、現場照片1 張在卷可憑
    （見警卷第17、18頁），足認被告丁○○之自白與事實相符
    ，被告丁○○犯行洵堪認定，應依法論科。
三、按刑法第321 條第1 項第3 款之攜帶兇器竊盜罪，係以行為
    人攜帶兇器竊盜為其加重條件，此所謂兇器，其種類並無限
    制，凡客觀上足對人之生命、身體、安全構成威脅，具有危
    險性之兇器均屬之，且祇須行竊時攜帶此種具有危險性之兇
    器為已足，並不以攜帶之初有行兇之意圖為必要，最高法院
    79年台上字第5253號判例意旨參照。查被告丙○○、丁○○
    為本件竊盜犯行時所持用之鐵製鉗子1 支雖未據扣案，然該
    鐵製鉗子係堅硬銳器，且係被告丁○○用以鬆動本件熱水器
    水管接縫處之螺絲一節，業據被告丁○○於警詢、偵訊中供
    承明確（見警卷第4 頁、偵卷第20頁），客觀上自足以對人
    之身體、生命、安全構成威脅，當屬兇器無訛。故核被告丙○○、丁○○所為，均係犯刑法第321 條第1 項第3 款之攜
    帶兇器竊盜罪，起訴法條雖認被告丙○○、丁○○就上開事
    實均另涉有刑法第320 條第1 項之竊盜罪，然業經公訴人當
    庭更正被告丙○○、丁○○之論罪法條僅係刑法第321 條第
    1 項第3 款之攜帶兇器竊盜罪，本件起訴法條已無不當，附
    此敘明（見本院卷第23頁）。被告丙○○、丁○○就前揭犯
    行，彼此間具有犯意聯絡及行為分擔，均應論以共同正犯。
    又按犯刑法第320 條第1 項或同法第321 條第1 項之罪，於
    竊盜得逞後將竊得之物品讓售與他人，乃竊盜之當然結果，
    該單純處分贓物之行為不另論罪，最高法院96年度台非字第
    24號判決意旨參照，本件被告丙○○、丁○○共同竊取上開
    熱水器後，再由被告丁○○販售熱水器之行為，依上開判決
    意旨，被告丁○○自無庸再另論贓物罪，併此敘明。被告丙○○前有如事實欄第一段所示之犯罪科刑及執行情形，有被
    告丙○○臺灣高等法院被告前案紀錄表各1 份在卷可按（本
    院卷第33頁），被告丙○○於受徒刑之執行完畢後，5 年以
    內故意再犯本件有期徒刑以上之罪，為累犯，應依刑法第47
    條第1 項加重其刑。爰審酌被告丙○○、丁○○貪圖小利，
    不循正當方式取得財物，而以侵害他人財產權之方式滿足個
    人所需，行為實不足取，更造成社會治安之破壞，自均應受
    相當之刑事非難，被告丁○○雖自始坦承犯行，犯後態度尚
    可，然就本件加重竊盜犯行之情節顯較被告丙○○為重，另
    被告丙○○矢口否認犯行，矯飾卸詞、犯後態度固屬不佳，
    但犯罪情節較輕，以及本件熱水器之價值非鉅等一切情狀，
    分別量處如主文所示之刑，並就被告丁○○諭知易科罰金之
    折算標準，以資懲儆。
四、至於未扣案之鐵製鉗子1 支，係被告丁○○所有，且供被告
    丁○○為本件犯罪所用之物，然被告丁○○已丟棄該鉗子等
    情，業經被告丁○○於偵查中供述明確（見偵卷第20、21頁
    ），未免日後執行困難，爰均不另為沒收之諭知，附此敘明
    。
據上論斷，應依刑事訴訟法第284 條之1 、第299 條第1 項前段
，刑法第28條、第321 條第1 項第3 款、第41條第1 項前段、第
47條第1 項，判決如主文。
本案經檢察官乙○○到庭執行職務。
中    華    民    國    98    年    2     月    23    日
                    刑事第三庭  法  官  何佩陵
以上正本證明與原本無異。
如不服本判決應於收受送達後10日內向本院提出上訴書狀，並應
敘述具體理由；如未敘述上訴理由者，應於上訴期間屆滿後20日
內向本院補提理由書（均須按他造當事人之人數附繕本）「切勿
逕送上級法院」。
中    華    民    國    98    年    2     月    23    日
                                書記官  鍾淑美
附錄法條
刑法第321 條第1 項第3 款
犯竊盜罪而有左列情形之一者，處6 月以上、5 年以下有期徒刑
：
三  攜帶兇器而犯之者。


司法院資訊處製作；財團法人民間司法改革基金會備份。
